臺灣高等法院臺中分院刑事裁定
110年度毒抗字第1321號
抗  告  人  
即  被  告  黃筱棋


上列抗告人因聲請觀察勒戒案件，不服臺灣臺中地方法院中華民
國110年10月12日裁定（110年度毒聲字第945號）提起抗告，本
院裁定如下：
    主  文
抗告駁回。
    理  由
一、本件抗告意旨詳如附件之再抗告狀所示。
二、本件抗告人即被告（下稱抗告人）黃筱棋提出之書狀標題固
    為「再抗告狀」，然觀其文內記載，可知係對原審法院110
    年度毒聲字第945號裁定不服，並欲提起救濟，以獲得較有
    利之裁定，準此，對上開原審110年度毒聲字第945號裁定之
    救濟方式應為「抗告」，而非「再抗告」，故抗告人前揭書
    狀雖記載「再抗告狀」，究其真意應係對原審110年度毒聲
    字第945號裁定提起抗告，合先敘明。
三、按當事人對於法院之裁定有不服者，除有特別規定外，得抗
    告於直接上級法院；抗告期間，除有特別規定外，為5日，
    自送達裁定後起算；原審法院認為抗告不合法律上之程式或
    法律上不應准許，或其抗告權已經喪失者，應以裁定駁回之
    ，刑事訴訟法第403條第1項、第406條前段、第408條第1項
    前段分別定有明文。次按期間之計算，依民法之規定；以日
    定期間者，其始日不算入，並以期間末日之終止，為期間之
    終止；於一定期間內，應為意思表示者，其期間之末日，為
    星期日、紀念日或其他休息日時，以其休息日之次日代之。
    刑事訴訟法第65條，民法第120條第2項、第121條第1項、第
    122條分別定有明文。再按於應送達處所不獲會晤應受送達
    人時，亦無受領文書之同居人或受僱人時，得將文書寄存送
    達地之自治或警察機關並作送達通知書，黏貼於應受送達人
    之住居所、事務所或營業所門首，以為送達；寄存送達，自
    寄存之日起，經10日發生效力；刑事訴訟法第62條準用民事
    訴訟法第138條第1項、第2項規定至明。倘應送達被告之判
    決書經合法寄存送達，即應依上述規定起算上訴期間，除應
    受送達人如於寄存送達發生效力前領取寄存文書者，應以實
    際領取時為送達之時外，於寄存送達發生效力後，不論應受
    送達人何時領取或實際有無領取，於合法送達之效力均不生
    影響（最高法院109年度台抗字第698號裁定意旨參照），亦
    為抗告所準用。
四、經查：
  ㈠本件抗告人因違反毒品危害防制條例案件，經原審法院於民
    國110年7月26日以110年度毒聲字第945號裁定令入勒戒處所
    觀察、勒戒，該裁定正本已於110年7月30日送達於抗告人位
    於臺中市○區○○路000巷0號0樓之0之住所，因未獲會晤抗告
    人本人，亦無受領文書之同居人或受僱人，送達人遂將該裁
    定正本寄存於被告住所地之警察機關即臺中市政府警察局○○
    分局○○派出所，並分別依法製作送達通知書2 份，各黏貼於
    被告住居所之門首及置於其住居所之適當位置以為送達等情
    ，有送達證書在卷可稽（見原審法院110年度毒聲字第945號
    卷【下稱原審卷】第17頁），是該裁定已於110年8月9日合
    法送達予抗告人。依據前述規定，本件抗告期間既無特別規
    定，應為5日，且抗告人之住所地與原審法院所在地均為臺
    中市，無在途期間，是本件抗告期間應自該裁定正本送達之
    翌日即110年8月10日起算，計至110年8月14日，然該日為星
    期六，故抗告期間之末日應順延至110年8月16日屆滿。惟抗
    告人遲至110年10月2日始向原審法院提出抗告狀，有原審法
    院收狀戳章在卷為憑（見原審卷第27頁）。準此，原審法院
    以抗告逾期為由，依刑事訴訟法第408條第1項前段規定，裁
    定駁回抗告人之抗告，經核其認事用法，並無違誤。
  ㈡抗告人雖以「再抗告狀」所載情詞提起抗告，惟依原審卷附
    之送達證書，「送達方法」欄共分5項，其中第5項有關寄存
    送達部分，除記載法定寄存送達之原因及已將該裁定正本寄
    存於警察機關，且明確記載「並作送達通知書兩份，一份黏
    貼於受送達人住居所、事務所、營業所或其就業處所門首，
    另一份置於該送達處所信箱或其他適當位置，以為送達」，
    警察機關復蓋用「臺中市政府警察局○○分局○○派出所」之方
    章於送達證書上，表示已受理寄存之事實，且經送達郵局在
    「送達處所」欄填記「轉送○○派出所寄存」，並在「送達郵
    局日戳」欄蓋用「110.8.2」之日戳，足以彰顯由送達人製
    作送達通知書，黏貼於應受送達人（即抗告人）門首，並寄
    存於警察機關之旨，佐以送達證書係屬從事業務之人在業務
    上或通常業務過程所製作之紀錄文書、證明文書，因係於通
    常業務過程不間斷、有規律而準確之記載，大部分紀錄係完
    成於業務終了前後，無預見日後可能會被提供作為證據之偽
    造動機，本具有一定之可信性。抗告人固提出該住居所門口
    照片及與該住居所大樓主委之對話紀錄為證，然該等照片究
    竟係何時拍攝，實難確認，另大樓主委稱未看到信件，但此
    亦難認該送達通知書未依上開寄存送達方式為送達，況抗告
    人確實居住於該地址，抗告人抗告意旨所述各節，均不足以
    影響其抗告逾期，違背法律上程式之事實，自無從據為抗告
    人有利之認定。從而，原審法院以抗告逾期為由，駁回其抗
    告，經核於法並無違誤。則抗告人對原審法院駁回抗告之裁
    定提起抗告，為無理由，應予駁回。
五、據上論結，應依刑事訴訟法第412條，裁定如主文。
中    華    民    國    110   年    11    月    25    日
        　　刑事第五庭    審判長法　官  鄭  永  玉
　　　　　　　　　　　　　　    法　官  許  文  碩
　　　　　　　　　　　　　　　  法　官  周  莉  菁
以上正本證明與原本無異。     
不得再抗告。
                                書記官  王  朔  姿
　
中　　華　　民　　國　　110 　年　　11　　月　　25　　日